【裁判字號】    94,訴,1304
【裁判日期】    951011
【裁判案由】    違反槍砲彈藥刀械管制條例
【裁判全文】
臺灣桃園地方法院刑事判決              94年度訴字第1304號
公  訴  人  臺灣桃園地方法院檢察署檢察官
被      告  丙○○
指定辯護人  本院公設辯護人林銘宏
            戴文進律師
上列被告因違反槍砲彈藥刀械管制條例案件，經檢察官提起公訴
（94年度偵字第2704號），本院判決如下：
    主  文
丙○○未經許可，持有可發射子彈具有殺傷力之改造手槍，累犯
，處有期徒刑壹年捌月，併科罰金新臺幣萬元；罰金如易服勞
役，以新臺幣壹仟元折算壹日。附表所示之物品，沒收之。
    事  實
一、丙○○曾因違反毒品危害防制條例案件，經本院於民國89年
    5 月19日以89年度壢簡字第662 號判決判處有期徒刑6 月，
    而於89年11月26日確定，並於91年5 月31日易科罰金執行完
    畢。仍不知悔改，明知明知仿BERETTA 廠製84型半自動手槍
    製造之金屬玩具手槍換裝土造金屬槍管而成之改造手槍1 把
    （含彈匣1 只，槍枝管制編號：0000000000號），機械性能
    良好，可擊發適用之子彈，具殺傷力，係槍砲彈藥刀械管制
    條例第4 條第1 項第1 款之槍砲，非經主管機關許可不得持
    有，仍於93年11月22日前一、二天之某時，在其位於桃園縣
    桃園市○○街58號之租屋處，自甲○○處收受上揭手槍及不
    具殺傷力之子彈半成品3 顆後，以持有之犯意，將之藏放於
    租屋處廚房瓦斯桶旁，以此方式非法持有之。嗣於93年11月
    22 日 下午5 時10分許，經警持本院同日核發之93年度聲搜
    字第997 號搜索票，在丙○○上揭租處執行搜索查獲，並扣
    得上揭手槍1 把、不具殺傷力之子彈半成品3 顆，始悉上情
    。
二、案經桃園縣政府警察局大溪分局報請臺灣桃園地方法院檢察
    署檢察官偵查起訴。
    理  由
壹、程序方面：
一、被告丙○○於本院審理中辯稱：經警於其位於桃園縣桃園市
    ○○路58號租處查獲之改造手槍1 把，係遭搜索之員警栽贓
    ，警員搜索到一半，曾返回警車上拿手銬，拿回手銬後，才
    查獲槍枝，顯然槍枝係警員栽贓，並非其持有云云。惟查：
    (一)證人即查獲當日執行搜索之桃園縣政府警察局大溪分局員
      警黃智雄於本院審理中證稱：伊有線報被告上開租處從事
      販毒且私藏槍械之違法行為，遂於93年11月22日，與警員
      陳柏豪、段貴清，持本院核發之93年度聲搜字第997 號搜
      索票，至被告上開租處執行搜索，渠等先在門外等候，有
      一個女生剛好從外面買東西要進去屋內，渠等就出示身分
      證件及搜索票，請那個女生帶渠等進去執行搜索，當時屋
      內一進去是一個神明桌類似客廳，走道過去是廚房，最裡
      面有一個房間，還有一個曬衣服的地方，但不是陽台，渠
      等進去就直接到最後一間房間，連那個女生總共四個人，
      由內往外搜索，在最裡面的房間有搜索到毒品，伊請陳柏
      豪、段貴清在房間戒護三人，伊問誰是屋主，被告說他是
      屋主，伊就請被告跟隨伊往外搜索，最後伊打開放瓦斯桶
      的門，放瓦斯的地方是用水泥砌成一個方形的地方，瓦斯
      桶就放在裡面，伊把門打開，在正對瓦斯桶的右下方的夾
      縫看到一個用報紙包的物體，伊將它取出摸出是槍的外型
      ，在廚房地上將報紙打開後，就看到扣案的槍枝，當時被
      告及其另外二位同事均在場，伊當面詢問被告槍是何人持
      有，被告說這個槍不是他的，伊把裡面的三人請出來問這
      把槍是誰的，那三個人也說槍不是他們的，伊再將槍枝以
      報紙包好後，放回瓦斯桶旁拍攝查獲照片，嗣後經渠等現
      場查證清楚，才把被告及另外一男一女三個人上手銬，上
      手銬的時候，已經查獲槍枝，查獲槍枝之前，只有戒護在
      場的人，而沒有將被告等人上手銬，從進入屋內開始執行
      搜索到發現扣案槍彈這段期間，伊與另二位同事並未離開
      房子到外面去，嗣後，經鑑識組說報紙沒有指紋，故伊未
      將報紙扣案就已丟棄，本案查獲後到解送地檢署，被告僅
      說不知槍枝來源，渠等絕對沒有栽贓槍枝之情事，伊在本
      案發生之前，並未曾查獲被告的犯罪行為，也沒有跟被告
      有其他公務上的往來等語（見本院94年9 月13日審判筆錄
      第3 頁至第12頁）。
    (二)證人即查獲當日執行搜索之桃園縣政府警察局大溪分局員
      警陳柏豪於本院審理中證稱：伊與員警黃智雄、段貴清，
      於93年11月22日至被告上開租屋處執行搜索，渠等先在門
      口埋伏，看到戊○○剛好從門口要進去，她說她沒有鑰匙
      不能進去，渠等就叫戊○○在門口叫門讓渠等進去，由庚○○開門後，渠等即進入屋內，屋內擺設先是客廳，客廳
      右手邊有一間房間，好像是被告的姐姐或妹妹住的，好像
      又是乙○○在裡面睡覺，渠等就先搜索那間房間，再往裡
      面走中間是一個廚房，最後才是被告住的房間，渠等是從
      乙○○的房間先搜索，再帶到被告的房間搜索，在被告房
      間查獲毒品及吸食器後，渠等即將在場之人扣上手銬，並
      將乙○○、戊○○、庚○○控制在被告的房間內，證人黃
      智雄帶著被告往外面廚房、客廳搜索，由伊與員警段貴清
      戒護，扣案之改造手槍係證人黃智雄在廚房瓦斯爐下面，
      放瓦斯桶的地方查獲，伊和段貴清雖在廚房隔壁即被告房
      間門口戒護，與廚房放瓦斯桶的地方約2 公尺，但是看得
      到搜索情形，證人黃智雄查獲改造手槍時，問這是什麼東
      西，伊和段貴清過去看，看到用報紙包著手槍，打開報紙
      就看到扣案之改造手槍，當時被告亦有看到，其他三人雖
      在被告房間內，但應該看得到，至於是否有探頭去看，伊
      並不知悉，從進去屋內到搜索到槍這段時間，三位員警均
      無離開房子，在搜索客廳及房間之過程中，現場之人均有
      看著渠等執行搜索等語（見本院上開審判筆錄第13頁至第
      19頁）。
    (三)證人即查獲當日執行搜索之桃園縣政府警察局大溪分局員
      警段貴清於本院審理中證稱：伊與員警黃智雄、陳柏豪，
      於93年11月22日至被告上開租處執行搜索，當時有一個女
      的騎機車回來，渠等就順便跟進去，進去屋內後，先進去
      被告的房間搜索，其他的伊沒什麼印象，係由證人黃智雄
      查獲扣案之改造手槍，在何處查獲伊沒有印象，因為當時
      伊在房間外面警戒，搜索到槍之後，伊有過去看，看到槍
      用報紙包起來，當時被告在場，其他之一男二女應該是在
      房間之內，從進入屋內一直到搜到槍之後，伊曾去警車上
      拿手銬再返回屋內戒護，因為查獲的人多，戒具不夠，所
      以才會到車上拿等語（見本院上開審判筆錄第20頁至第23
      頁）。
    (四)綜上三位證人之證述，雖對於進入被告上開租處執行搜索
      之順序一節，互有出入，惟就證人黃智雄查獲槍枝時，被
      告在場親自見聞，並在查獲槍枝之後，始將被告等人銬上
      手銬一情，經隔離訊問後，證述一致。再查，被告於警詢
      中供稱：扣案之改造手槍可能是伊朋友甲○○的，因為之
      前甲○○及他的朋友「阿風」、「阿達」，他們曾經叫伊
      問看看有沒有人要買改造手槍等語（見偵查卷第9 頁）；
      證人即在場查獲之乙○○於警詢及本院審理中證稱：伊為
      警查獲後，曾與被告討論過扣案之改造手槍是何人的，經
      渠等判斷後，認為槍可能是「阿來」即甲○○的，所以伊
      在警詢中供稱槍可能是甲○○的等語（見偵查卷第16頁、
      本院94年10月19日審判筆錄第13頁）。另被告於為警查獲
      之翌日即93年11月23日，經檢察官複訊並諭知限制住居離
      開臺灣桃園地方法院檢察署時，案外人甲○○、被告之女
      友庚○○均前往接被告返家，渠等已有就扣案之改造手槍
      係何人持有一情均有討論，業據證人庚○○、甲○○於本
      院審理中證述明確，亦據被告供承在卷（見本院95年10月
      19日審判筆錄第22頁、95年2 月7 日審判筆錄第5 頁、95
      年9 月27日審判筆錄第2 頁）；綜上，顯見被告於為警查
      獲後明確知悉扣案之改造手槍係在被告上揭租處廚房之瓦
      斯桶旁查獲，而非經警裁贓所致。
    (五)此外，證人即員警黃智雄、陳柏豪、段貴清等人，係依法
      執行公務之司法警察，並依據線民之密報，認被告上揭住
      處有販賣、吸食、持有第二級毒品安非他命之不法情事，
      始向本院聲請核發搜索票，此經本院依職權調閱本院93年
      度聲搜字第997 號搜索卷宗查閱明確，證人黃智雄、陳柏
      豪、段貴清等人與被告並非任何仇隙、怨恨，證人黃智雄
      等人當無故意使被告受刑事追訴處罰而栽贓槍枝，並甘冒
      受偽證處罰之風險而為不實之證述，雖證人庚○○於本院
      審理中證稱，證人黃智雄前往廚房搜索時，被告並未跟著
      進去云云，惟證人庚○○係被告之女友，其顯有迴護被告
      之情，應認證人黃智雄、陳柏豪、段貴清於本院審理中之
      證述，係符真實，堪以採信，被告前揭任意指摘員警栽贓
      槍枝之辯解，無足可採，是扣案之改造手槍係經警依搜索
      程序合法取得，具有證據能力，合先敘明。
二、內政部警政署刑事警察局94年1 月7 日刑鑑字第0930238366
    號槍彈鑑定書，係桃園縣政府警察局大溪分局囑託內政部警
    政署刑事警察局鑑定被告所持有之改造手槍是否具有殺傷力
    ，核其本質，乃為被告以外之人於審判外之書面陳述，依刑
    事訴訟法第159 條第1 項之規定，不具證據能力，惟被告及
    其辯護人於本院審理時，同意將其作為證據使用，且該槍彈
    鑑定書，與檢察官主張之事實有關聯性，而內政部警政署刑
    事警察局作成前開槍彈鑑定書時亦無任何不適當之情況，依
    刑事訴訟法第159 條之5 第1 項規定，有證據能力。
三、此外，本件認定事實所引用之本件卷內其餘之卷證資料（包
    含人證與文書證據、物證等證據），並無證據證明係公務員
    違背法定程序所取得，且被告及其辯護人於審判期日對本院
    提示之卷證陳明沒意見等語，且卷內之文書證據，亦無刑事
    訴訟法第159 條之4 之顯有不可信之情況與不得作為證據之
    情形。綜上，依刑事訴訟法第159 條至159 條之5 之規定，
    本件認定事實所引用之本件卷證所有證據（包含人證與文書
    證據、物證等證據），均有證據能力。
貳、實體方面：
一、訊據被告丙○○於本院審理中矢口否認持有扣案之改造手槍
    云云。經查：
    (一)桃園縣政府警察局大溪分局員警黃智雄、陳柏豪、段貴清
      等人，於93年11月22日持本院核發之93年度聲搜字第997
      號搜索票，至被告位於桃園縣桃園市○○街58號之處所執
      行搜索，在被告上揭租處廚房瓦斯桶旁，查獲扣案之改造
      手槍及不具殺傷力之子彈半成品3 顆一情，業據證人黃智
      雄、陳柏豪、段貴清於本院審理中證述明確，已如前述，
      並有本院93年度聲搜字第997 號搜索票、桃園縣政府警察
      局大溪分局搜索扣押筆錄、扣押物品收據及目錄表各1 份
      、現場查獲照片5 幀附卷可稽（見偵查卷第23頁至第27頁
      ）。又扣案之改造手槍經送內政部警政署刑事警察局鑑定
      ，其鑑驗結果：「送鑑改造手槍壹枝（含彈匣壹個，槍枝
      管制編號0000000000），認係仿BERETTA 廠84型半自動手
      槍製造之金屬玩具手槍，換裝土造金屬槍管而成之改造手
      槍，機械性能良好，可擊發適用子彈，認具殺傷力。」，
      有內政部警政署刑事警察局94年1 月7 日刑鑑字第093023
      9366號槍彈鑑定書1 份附卷足參（見偵查卷第3 頁），且
      有改造手槍1 把扣案可佐，是此部分之事實堪以認定。
    (二)被告雖否認扣案之改造手槍為其持有，然查：
      1.證人庚○○於本院審理中證稱：之前伊有聽「阿峰」即
        案外人丁○○有講過買槍枝的事情，警察搜到扣案之改
        造手槍時，伊就有想到槍枝是「阿峰」放的等語（見本
        院94年10月19日審判筆錄第26頁）；證人甲○○於本院
        審理中證稱：經警於93年11月22日在被告上揭租處查獲
        扣案之改造手槍一事，伊有聽過案外人丁○○說過，在
        本案發生前一、二天，案外人丁○○要伊不要去被告那
        邊，去的話怕會出事情，因為他要去那邊放槍，叫伊不
        要去，伊也有跟被告提醒過，不要讓丁○○進來，但是
        被告說他住在那邊跑不掉，本案發生後，伊朋友「阿興
        」說被告出事，伊即打電話給被告女友庚○○，庚○○
        說被告出事情了，24小時內要移送地檢署，伊和被告女
        友庚○○至地檢署接被告回家，回到住處後，被告問伊
        為什麼發生這件事，渠等懷疑扣案之改造手槍是案外人
        丁○○放的等語；嗣又改稱，在本案發生前一、二天，
        伊朋友「阿興」叫伊不要去被告租處，因為「阿興」和
        案外人丁○○是好朋友，「阿興」說案外人丁○○會去
        放槍，但「阿興」沒有說扣案之改造手槍是案外人丁○○放的，伊也沒有看到扣案之改造手槍是案外人丁○○
        放的，伊聽「阿興」說了之後，當天前往被告住處告訴
        被告，但伊在被告家裡的時候，沒有看到被告檢查家裡
        有無多一把槍等語（本院95年2 月7 日審判筆錄第2 頁
        至第10頁）。末證人丁○○於本院審理中證稱：扣案之
        改造手槍確實是伊藏放在被告上揭居處，被告並不知情
        等語（見本院95年3月23日審判筆錄第13頁）。
      2.證人庚○○、甲○○、丁○○均於本院審理中證稱，扣
        案之改造手槍係證人丁○○藏放、持有云云。惟查，依
        證人甲○○之證述，證人丁○○係於案發前一、二天至
        被告上揭居處藏放，而證人庚○○、丁○○證稱，案發
        前一、二天，證人丁○○確實有至被告上揭租處，然並
        未進到屋內等語，而被告亦於本院審理中供稱，證人丁○○於93年10月底至同年11月中旬，曾居住伊上揭租處
        ，嗣後在本案發生前半個月，曾與證人丁○○吵架，之
        後證人丁○○就沒有來等語（見本院95年9 月27日審判
        筆錄第8 頁、第9 頁），倘證人丁○○並未進入屋內，
        則丁○○如何藏放槍枝？再查，證人丁○○初證稱，伊
        藏放槍枝之地點係在被告廚房的洗手台下面，經檢察官
        提示警方係在瓦斯桶旁查獲後，始改稱洗手台與查獲地
        點係相連等語（見本院95年3 月23日審判筆錄第16頁）
        ，惟觀諸查獲照片，瓦斯桶係放置在水泥磚砌之獨立隔
        間之內，其外置有一鋁門可供開啟，該隔間左側係放置
        瓦斯爐（見偵查卷第27頁、第28頁），與洗手台並未相
        連，而洗手台與瓦斯桶二者外型、作用顯非不同，證人
        丁○○既係要藏放伊持有之改造手槍，焉有對於藏放地
        點記憶不清？又證人丁○○證稱，伊並未告知任何人伊
        有在被告租處藏放一把改造手槍，則證人甲○○如何知
        悉扣案之改造手槍係證人丁○○藏放？證人庚○○在被
        告租處廚房，每日三餐使用瓦斯烹煮食物，並在使用前
        、後均會開啟、關閉瓦斯，業據證人庚○○證述在卷（
        見本院94年10月19日審判筆錄第29頁），觀諸前揭查獲
        照片，瓦斯桶與其置放瓦斯桶之水泥隔間高度、寬度、
        深度大致相吻，而扣案之改造手槍以報紙包裹後，體積
        非小，倘有人在瓦斯桶旁藏放槍枝，每日有三次使用瓦
        斯機會之庚○○，焉有不知之理？證人庚○○、甲○○
        、丁○○上揭證詞，顯有可疑。
      3.倘依證人甲○○證稱，伊聽聞「阿興」、證人丁○○警
        告後，曾警告被告有人要在伊租處放槍，被告亦知此情
        ，則被告焉會在警詢中供稱：扣案之改造手槍可能是伊
        朋友甲○○的，因為之前甲○○和他的朋友「阿風」、
        「阿達」，曾經說他們有改造手槍，叫伊問看看有沒有
        人要買等語（見偵查卷第9 頁）；證人甲○○又稱，其
        消息來源係朋友「阿興」告知，「阿興」係伊前犯槍砲
        案件之共同被告之一等語，惟經本院依職權查閱證人甲○○之前案後，曾與證人甲○○共同涉犯槍砲犯行者，
        僅有己○○一人，此有證人甲○○之前案紀錄表1 份在
        卷可稽，惟證人己○○於本院審理中證稱，伊綽號並非
        「阿興」，且證人丁○○未曾告知伊要在被告上揭租處
        藏放槍枝，伊亦未曾告知證人甲○○，丁○○要在被告
        租處藏放槍枝一事等語（見本院95年3 月23日審判筆錄
        第3 頁至第6 頁），復查，本案發生後，證人甲○○告
        知證人庚○○要證人庚○○或被告承擔本案持有槍枝之
        罪責等情，亦據證人庚○○、甲○○於本院審理中證述
        明確（見本院94年10月19日審判筆錄第21頁、95年2 月
        7 日審判筆錄第6 頁）。雖被告、證人丁○○均供稱，
        渠等在臺灣桃園監獄時，並非同住在同一舍房，彼此並
        未曾接觸云云，惟被告與證人甲○○、被告與證人丁○○，曾分別於95年2 月7 日、95年3 月23日同至本院出
        庭，而有共囚一車之情形，渠等之間亦有互為串供之可
        能性，此亦據臺灣桃園監獄95年4 月11日桃監戒字第09
        50001611號函覆明確。綜合上情，證人甲○○證述情節
        ，非但與實情不符，甚至於本案查獲後，與被告及證人
        庚○○、丁○○商討由何人擔負本案罪責，並於本院審
        理中為不實之指證。本院綜合上開事證，認扣案之改造
        手槍原係由證人甲○○持有一情，應符真實。
      4.末查，被告經本院依職權送請法務部調查局進行測謊鑑
        定，被告就「查扣槍枝非渠所有。」、「渠未購買改造
        槍枝」之問題回答時，其情緒呈波動反應，經研判有說
        謊一情，有法務部調查局95年7 月11日調科參字第0950
        0319710 號測謊報告書1 紙附卷為憑，從而，被告辯稱
        伊並不知悉扣案之改造手槍係屬何人持有云云，係屬飾
        卸之詞，不足可採。證人甲○○既能明確知悉在案發前
        一、二天，會有「藏放槍枝」乙事，顯見渠就此日期應
        屬記憶深刻，而扣案之改造手槍原係由證人甲○○持有
        ，應認係在本案為警查獲前一、二天，先將扣案之改造
        手槍交付予被告，由被告持有，並基於持有之犯意，藏
        放於其廚房瓦斯桶旁之方式持有之事實，係屬實在。
    (三)綜上，本件事證明確，被告犯行堪以認定，應依法論科。
二、按刑法及刑法施行法部分條文業經修正公布，並均於95 年7
    月1 日施行。修正後刑法第2 條第1 項之規定，係規範行為
    後法律變更所生新舊法律比較適用之準據法，於修正後刑法
    施行後，應適用修正後刑法第2 條第1 項規定之從舊從輕之
    原則為比較；修正後刑法第2 條第2 項，則為同條第1項 之
    特別規定，於修正後刑法施行後，關於非拘束人身自由之保
    安處分，應依修正後刑法第2 條第2 項之規定，適用裁判時
    之法律。又修正後刑法第35條，乃刑之重輕之法定次序與標
    準，應適用裁判時之修正後刑法第35條之規定。修正後刑法
    第2 條第1 項係採從舊從輕原則，適用最有利於行為人之法
    律。既曰法律，自較刑之範圍為廣；除法律有特別規定者（
    如修正後刑法第2 條第2 項非拘束人身自由之保安處分適用
    裁判時法，修正後刑法施行法第9 條之3 規定之情形），應
    依其規定；或事關執行之緩刑之宣告，或犯罪在刑法修正施
    行前，自首在刑法施行後之自首部分，或程序之規定（程序
    從新，如刑法第40條沒收宣告之程序規定），應適用裁判時
    之修正後刑法之規定外；依修正後刑法第2 條第1 項比較時
    ，應就罪刑有關之共犯、未遂犯、連續犯、牽連犯、結合犯
    ，以及累犯加重，自首減輕暨其他法定加減原因（如身分加
    減）與加減例等一切情形，綜其全部之結果而為比較後，整
    個之適用，不能割裂而分別適用有利益之條文。關於易科罰
    金之折算標準、易服勞役之折算標準及期限、罰金與死刑是
    否併予執行、多數有期徒刑定應執行之刑時之最高刑期之限
    制等之修正，事涉行為人易刑折算標準金額之多寡與期限之
    長短及定執行刑時能否就罰金刑併予執行或有期徒刑定應執
    行之刑時最高度之限制，亦均屬依修正後刑法第2 條第1 項
    所應比較適用法律之範圍。拘束人身自由之保安處分，並非
    屬修正後刑法第2 條第2 項規定應適用裁判時法之範圍，除
    有特別規定者外，亦屬應依修正後刑法第2 條第1 項比較適
    用之法律；從刑附屬於主刑，除法律有特別規定者外，依主
    刑所適用之法律（以上參考最高法院95年5 月23日刑事庭第
    08次會議決議及最高法院24年上字第4634號、24年上字第52
    92號、27年上字第2615號判例）。被告行為後，下列法律業
    經修正，茲比較如下：
    (一)槍砲彈藥刀械管制條例業於94年1 月26日，經總統以華總
      一義字第09400010101 號令公布修正，並於94年1 月28日
      生效；其中將原槍砲彈藥刀械管制條例第11條刪除，並與
      原該條例第8 條、第10條合併修正移列為修正後該條例第
      8 條，且修正後該條例第8 條第4 項所定未經許可，持有
      可發射子彈具有殺傷力之改造手槍罪之刑度，業已提高為
      3 年以上10年以下有期徒刑，併科新台幣七百萬元以下罰
      金，是本件被告上揭違反槍砲彈藥刀械管制條例之犯行，
      於行為後法律已有變更，經比較新舊法之結果，以修正前
      之槍砲彈藥刀械管制條例有利於被告，依刑法第2 條第1
      項前段之規定，應適用最有利於被告之法律即修正前槍砲
      彈藥刀械管制條例第11條第4 項罪刑論處。
    (二)關於法定罰金刑最低度部分，修正前刑法第33條第5 款規
      定為（銀元）1 元以上（折合新台幣3 元以上），修正後
      刑法第33條第5 款修正為新台幣1,000 元以上，以百元計
      算之。修正後之規定較不利於被告。
    (三)關於易服勞役之折算標準部分，修正前刑法第42條2 項前
      段規定「易服勞役以一元以上三元以下折算一日。但勞役
      期間不得逾六個月」，依廢止前之罰金罰鍰提高標準條例
      第2 條前段規定，就其原定數額提高為100 倍折算1 日，
      則本件被告行為時之易服勞役折算標準，應以銀元300 元
      即新台幣900 元折算一日。修正後之刑法第42條第3 項前
      段規定：「易服勞役以新台幣一千元、二千元或三千元折
      算一日。但勞役期間不得逾一年」，比較新舊法之結果，
      新法較有利於被告。
    (四)刑法第47條關於累犯之規定，將原「受有期徒刑之執行完
      畢，或受無期徒刑或有期徒刑一部之執行而赦免後，五年
      以內再犯有期徒刑以上之罪者為累犯，加重本刑至二分之
      一」之規定，修正為刑法第47條第1 項「受徒刑之執行完
      畢，或一部之執行而赦免後，五年以內故意再犯有期徒刑
      以上之罪者為累犯，加重本刑至二分之一」，是本件被告
      前有如犯罪事實欄所述之前案犯罪紀錄及執行情形，有臺
      灣高等法院被告前案紀錄表及臺灣桃園地方法院檢察署刑
      案資料查註紀錄表各1 份在卷可稽，其於5 年以內再故意
      犯本件有期徒刑以上之罪，不論依修正前刑法第47條或修
      正後之刑法第47條第1 項之規定，均構成累犯，對被告而
      言並無有利或不利之情形。
    (五)刑法第38條係將原條文第1 項第3 款所列之「因犯罪所得
      之物」修正為「因犯罪所生或所得之物」，並將「左列」
      修正為「下列」、「犯人」修正為「犯罪行為人」，此乃
      均係用語之明確化，條文實際內容並未修正，是無新舊法
      之比較之情。
    (六)綜上比較結果，本院認以適用被告行為時之槍砲彈藥刀械
      管制條例第11條第4 項，及94年1 月7 日修正，同年2 月
      2 日公布、95年7 月1 日施行後之刑法，較為有利於被告
      。
三、被告未經主管機關許可無故持有前揭具殺傷力之改造手槍，
    核其所為，係犯修正前之槍砲彈藥刀械管制條例第11條第4
    項之未經許可持有改造手槍罪。另查被告曾有如事實欄所載
    之犯罪前科與執行紀錄，此有台灣高等法院被告全國前案紀
    錄表與台灣桃園地方法院檢察署刑案資料查註紀錄表各乙份
    存卷可按，其於5 年以內故意再犯本件有期徒刑以上之罪，
    為累犯，應依刑法第47條之規定加重其刑。爰審酌改造手槍
    之性質上屬高度危險之物品，非經主管機關許可不得擅自持
    有，以維社會大眾安全，而被告無故持有具殺傷力之改造手
    槍，對社會之秩序及安寧，勢將會產生極大之不安，所為非
    是，且被告為警查獲後，先任意誣指警方栽贓槍枝，復又與
    證人甲○○、庚○○、丁○○等人勾串不實之事項，企圖脫
    免刑責，被告犯後態度至為惡劣，惟被告持有上揭槍彈並未
    持之從事其他犯罪行為，尚未對社會治安產生重大危害即遭
    警查獲，及被告之素行、犯罪之動機、目的、手段等一切情
    狀，爰量處如主文所示之刑，併就罰金部分，諭知易服勞役
    之折算標準，以資懲儆。
四、末查，扣案之改造手槍1 把（含彈匣1 個，槍枝管制編號00
    00000000），係仿義大利BERETTA 廠84型半自動手槍製造之
    金屬玩具手槍，換裝土造金屬槍管而成之改造手槍，機械性
    能良好，可擊發適用子彈，具殺傷力，係屬違禁物，應依修
    正施行前之刑法第38條第1 項第1 款之規定，宣告沒收之。
    另扣案子彈3 顆，並未裝填火藥，係屬半成品，未具殺傷力
    ，業據本院檢視無訛，且非屬違禁物，本院毋庸宣告沒收，
    附此敘明。
五、另證人甲○○是否涉有違反槍砲彈藥刀械管制條例、偽證之
    犯行，證人丁○○是否涉有偽證之犯行，均宜由檢察官另行
    偵查起訴，附此敘明。
據上論斷，應依刑事訴訟法第299 條第1 項前段，修正前槍砲彈
藥刀械管制條例第11條第4 項，刑法第2 條第1 項、第11條前段
、第47條、第42條第3 項前段、第38條第1 項第1 款，判決如主
文。
本案經檢察官林鈺雄、鍾雅蘭到庭執行職務
中    華    民    國    95    年    10    月    11    日
                  刑事第四庭  審判長法  官  黃斯偉
                                    法  官  蘇昭蓉
                                    法  官  陳心婷
以上正本證明與原本無異。
如不服本判決，應於判決送達後10日內向本院提出上訴狀（應附
繕本），上訴於臺灣高等法院。
                                    書記官  陳青瑜
中    華    民    國    95    年    10    月    17    日
附表：扣案之改造手槍壹把（含彈匣壹只，槍枝管制編號：0000
      000000號）。
附錄本件論罪科刑法條全文：
修正前槍砲彈藥刀械管制條例第11條
未經許可，製造、販賣或運輸第四條第一項第一款所稱其他可發
射金屬或子彈具有殺傷力之各式槍砲者，處五年以上有期徒刑，
併科新臺幣一千萬元以下罰金。
未經許可，轉讓、出租或出借前項所列槍砲者，處三年以上十年
以下有期徒刑，併科新臺幣七百萬元以下罰金。
意圖供自己或他人犯罪之用，而犯前二項之罪者，處無期徒刑或
七年以上有期徒刑，併科新臺幣一千萬元以下罰金。
未經許可，持有、寄藏或意圖販賣而陳列第一項所列槍砲者，處
一年以上七年以下有期徒刑，併科新臺幣七百萬元以下罰金。
第一項至第三項之未遂犯罰之。


司法院資訊處製作；財團法人民間司法改革基金會備份。
